臺灣臺北地方法院刑事判決　　　　　　　　　　　　　九十三年度訴字第九五一號
　　公　訴　人　臺灣臺北地方法院檢察署檢察官
　　被　　　告　甲○○
右列被告因違反毒品危害防制條例案件，經檢察官提起公訴（九十三年度毒偵緝字第
一三二號），及移送併案審理（九十三年度毒偵字第一四二四號、九十三年度毒偵字
第一四八六號、九十三年度毒偵字第一九二九號、九十三年度毒偵字第二一００號）
，本院判決如左：
    主  文
甲○○連續施用第一級毒品，累犯，處有期徒刑壹年拾月。扣案送驗後檢還之第一級
毒品海洛因壹包（淨重零點壹公克）沒收銷燬之，放置海洛因之包裝袋壹個及如附表
扣案物品欄所示之注射針筒肆支均沒收。
    事  實
一、甲○○前因施用毒品案件，經本院於民國八十七年六月九日以八十七年度毒聲字
    第一四八號裁定送觀察、勒戒後，認無繼續施用毒品之傾向，由臺灣臺北地方法
    院檢察署檢察官於八十七年六月三十日以八十七年度偵字第一一七九六號不起訴
    處分確定；嗣因二犯施用毒品海洛因及安非他命，再經本院於八十九年六月十三
    日以八十九年度毒聲字第一四五０號裁定送觀察、勒戒，認有繼續施用毒品傾向
    ，除經本院於八十九年七月十四日以八十九年度毒聲字第一七四七號裁定令入戒
    治處所施以強制戒治外，另於九十年五月二十九日以九十年度訴字第四五七號刑
    事判決分別判處有期徒刑九月、五月，應執行有期徒刑一年確定，並於九十一年
    十二月五日因縮短刑期執行完畢，仍不知悔悟，基於概括之犯意，自九十三年二
    月中旬某日起至九十三年九月十八日經本院通緝到案羈押止，在臺北市○○區○
    ○街堤防外等處，以香菸點燃或以注射針筒注射等方式，連續施用海洛因多次，
    嗣於附表編號一至七所示之時間、地點七度為警查獲，並扣得如附表扣案物品欄
    所示之物。
二、案經臺北市政府警察局文山第一分局報請臺灣臺北地方法院檢察署檢察官偵查起
    訴暨移送併案審理。
    理  由
一、訊據被告甲○○對於右揭事實均坦認不諱，且：
  (一)被告七次為警查獲採集尿液送請臺灣尖端先進生技醫藥股份有限公司以氣相層析
    質譜儀分析法確認檢驗後，均呈嗎啡及海洛因陽性反應，且被告於九十三年九月
    十八日經本院通緝到案採集尿液送請法務部調查局以氣相層析質譜儀分析法確認
    檢驗後，亦呈嗎啡陽性反應，此有臺灣尖端先進生技醫藥股份有限公司濫用藥物
    檢驗報告（詳見臺灣臺北地方法院檢察署九十三年度毒偵字第八一七號偵查卷第
    八頁、九十三年度毒偵字第七三０號偵查卷第六頁、九十三年度毒偵字第一四八
    六號偵查卷第十一頁、九十三年度毒偵字第一四二四號偵查卷第三頁、九十三年
    度毒偵字第一０九一號偵查卷第六頁、九十三年度毒偵字第一九二九號偵查卷第
    二十二頁、九十三年度毒偵字第二一００號偵查卷第八頁）、法務部調查局九十
    三年十一月二十二日調科壹字第０九三六二三九六七五０號檢驗通知書（詳見本
    院卷第一二八頁）附卷足憑。
  (二)於九十三年四月二十八日下午十時二十分許，在臺北市○○區○○路三段三０三
    巷二弄七號前查獲扣案之白粉一包（毛重零點三公克、淨重零點二公克），經臺
    北市政府警察局文山第一分局初步檢驗呈嗎啡、海洛因反應，送法務部調查局複
    驗後，亦檢出毒品海洛因成分（驗餘淨重零點一公克），此有臺北市政府警察局
    文山第一分局查獲涉嫌毒品危害防制條例毒品初步鑑驗報告單（詳見臺灣臺北地
    方法院檢察署九十三年度毒偵字第一四二四號偵查卷第十三頁）、法務部調查局
    九十三年九月二十四日調科壹字第０二０００六六一四號檢驗通知書（詳見本院
    卷第一一二頁）在卷可稽。此外，復有被告胞弟蕭隆興之證詞（詳見臺灣臺北地
    方法院檢察署九十三年度毒偵字第七三０號偵查卷第十頁至第十二頁、九十三年
    度毒偵字第八一七號偵查卷第十四頁至第十六頁）及如附表扣案物品欄所示之注
    射針筒四支扣案可佐。
  (三)被告前因施用毒品案件，經本院於八十七年六月九日以八十七年度毒聲字第一四
    八號裁定送觀察、勒戒後，認無繼續施用毒品之傾向，由臺灣臺北地方法院檢察
    署檢察官於八十七年六月三十日以八十七年度偵字第一一七九六號不起訴處分確
    定；嗣因二犯施用毒品海洛因及安非他命，再經本院於八十九年六月十三日以八
    十九年度毒聲字第一四五０號裁定送觀察、勒戒，認有繼續施用毒品傾向，除經
    本院於八十九年七月十四日以八十九年度毒聲字第一七四七號裁定令入戒治處所
    施以強制戒治外，另於九十年五月二十九日以九十年度訴字第四五七號刑事判決
    分別判處有期徒刑九月、五月，應執行有期徒刑一年確定，並於九十一年十二月
    五日因縮短刑期執行完畢，有刑事判決一份（詳見本院卷第七十五頁）及臺灣高
    等法院被告全國前案紀錄表（詳見本院卷第九十六頁至第一百十頁）在卷可憑。
  (四)綜上，足徵被告任意性自白與事實相符。本案事證已明，被告犯行堪以認定，應
    予依法論科。
二、核被告所為，係犯毒品危害防制條例第十條第一項之施用第一級毒品罪。其持有
    海洛因之低度行為，應為施用海洛因之高度行為所吸收，不另論罪。其先後多次
    施用第一級毒品犯行，時間緊接，方法相同，觸犯構成要件相同之罪名，參以毒
    品具有成癮性，顯係基於概括犯意反覆為之，為連續犯，應依刑法第五十六條規
    定，以一罪論，並加重其刑。公訴人雖未就被告於九十三年四月二十五日為警採
    尿前七十二小時內某時起至九十三年九月十八日經本院通緝到案羈押止之施用第
    一級毒品海洛因犯行於起訴書之犯罪事實欄中載明，惟該部分與已敘明部分，有
    連續犯之裁判上一罪關係，為起訴效力所及，本院自得併予審理。又被告前因施
    用毒品海洛因及安非他命，經本院於九十年五月二十九日以九十年度訴字第四五
    七號刑事判決分別判處有期徒刑九月、五月，應執行有期徒刑一年確定，並於九
    十一年十二月五日因縮短刑期執行完畢，此有臺灣高等法院被告全國前案紀錄表
    在卷可按，其前受有期徒刑執行完畢，於五年以內再犯本件最重本刑為有期徒刑
    以上之罪，為累犯，應依刑法第四十七條之規定遞加重其刑。爰審酌被告有如事
    實欄所載之前科，仍不知悛悔，猶未戒除施用毒品之惡習，連續施用毒品，遭警
    查獲七次，經本院多次傳喚不到，拘提未果，始於九十三年九月十八日通緝到案
    ，庭訊時初未坦承全部犯行，因驗尿結果不容狡辯始坦承，所為對個人身心戕害
    甚鉅，及其生活狀況、品行、智識程度、犯罪之動機、目的、手段等一切情狀，
    量處如主文所示之刑。扣案送驗後檢還之海洛因一包（淨重零點一公克），屬毒
    品危害防制條例第二條第二項第一款所稱之第一級毒品，為違禁物，應依同條例
    第十八條第一項前段之規定，宣告沒收銷燬之；又放置該海洛因之包裝袋一個，
    係供犯罪所用之物，另扣案如附表扣案物品欄所示之注射針筒四支，客觀上顯非
    屬專供施用毒品之器具，惟該等之物係供被告施用毒品所用，且均為被告所有，
    業據其供陳在卷，故依刑法第三十八條第一項第二款之規定宣告沒收。至扣案如
    附表扣案物品欄所示之安非他命吸食器一組，與本案犯行無直接關係，不予宣告
    沒收，附此敘明。
三、至公訴意旨認被告自九十三年二月上旬某日時起至同年月中旬某時止亦連續施用
    海洛因多次，經本院遍查全卷，被告既未供述其於上開期間有施用第一級毒品海
    洛因之行為，復無其他積極證據證明被告於前開期間內確有連續施用第一級毒品
    海洛因多次之犯行，原應為無罪之諭知，惟公訴意旨認此部份與前開論罪科刑部
    分有連續犯之裁判上一罪關係，爰不另為無罪之諭知，附此敘明。
據上論斷，應依刑事訴訟法第二百九十九條第一項前段，毒品危害防制條例第十條第
一項、第十八條第一項前段，刑法第十一條前段、第五十六條、第四十七條、第三十
八條第一項第二款，判決如主文。
本案經檢察官陳淑雲到庭執行職務
中　　　華　　　民　　　國　　九十三　　年　　 十二 　　月　　二十四　　日
                                    臺灣臺北地方法院刑事第十四庭
                                        審判長法  官  吳靜怡
                                              法  官  王綽光
                                              法  官  孫萍萍
右正本證明與原本無異。
如不服本判決，應於判決送達後十日內，向本院提出上訴狀。
                                              書記官  陳弘文
中　　　華　　　民　　　國　　九十三　　年　　 十二 　　月　　二十四　　日
附錄本案論罪科刑法條全文：
毒品危害防制條例第十條第一項
施用第一級毒品者，處六月以上五年以下有期徒刑。
附表：
┌──┬─────────┬─────────────┬────────┐
│編號│  查獲時間及地點  │    扣   案   物   品     │    備   註     │
├──┼─────────┼─────────────┼────────┤
│一  │九十三年二月二十日│安非他命吸食器一組        │本案            │
│    │下午二時二十分許，│                          │                │
│    │在臺北市文山區木新│                          │                │
│    │路三段三三九巷八號│                          │                │
│    │四樓              │                          │                │
├──┼─────────┼─────────────┼────────┤
│二  │九十三年二月二十六│注射針筒一支              │本案            │
│    │日下午十時四十分許│                          │                │
│    │，在臺北市文山區木│                          │                │
│    │新路三段三三九巷八│                          │                │
│    │號四樓            │                          │                │
├──┼─────────┼─────────────┼────────┤
│三  │九十三年四月二日中│注射針筒一支              │併案審理部分：九│
│    │午十二時三十分許，│                          │十三年毒偵字第一│
│    │在臺北市文山區木新│                          │一四八六號      │
│    │路三段木新市場之昭│                          │                │
│    │明宮內            │                          │                │
├──┼─────────┼─────────────┼────────┤
│四  │九十三年四月二十五│無                        │本案            │
│    │日某時，在臺北市文│                          │                │
│    │山區○○路○段二０│                          │                │
│    │二號（因另案竊盜為│                          │                │
│    │警查獲後，進行採尿│                          │                │
│    │）                │                          │                │
├──┼─────────┼─────────────┼────────┤
│五  │九十三年四月二十八│海洛因一包（毛重零點三公克│併案審理部分：九│
│    │日下午十時二十分許│、淨重零點二公克，驗餘淨重│十三年度毒偵字第│
│    │，在臺北市文山區木│零點一公克）、注射針筒一支│一四二四號      │
│    │新路三段三０三巷二│                          │                │
│    │弄七號前          │                          │                │
├──┼─────────┼─────────────┼────────┤
│六  │九十三年六月十九日│無                        │併案審理部分：九│
│    │上午十一時十分許，│                          │十三年度毒偵字第│
│    │自動到案協助調查陳│                          │一九二九號      │
│    │柏瑞涉嫌毒品危害防│                          │                │
│    │制條例案          │                          │                │
├──┼─────────┼─────────────┼────────┤
│七  │九十三年九月十三日│注射針筒一支              │併案審理部分：九│
│    │下午十時三十分許，│                          │十三年毒偵字第二│
│    │在臺北市文山區木柵│                          │一００號        │
│    │路一段五十八巷口  │                          │                │
├──┼─────────┼─────────────┼────────┤
│八  │九十三年九月十八日│無                        │                │
│    │下午五時二十五分許│                          │                │
│    │，經本院通緝到案  │                          │                │
└──┴─────────┴─────────────┴────────┘
